【裁判字號】    92,上訴,1405
【裁判日期】    920613
【裁判案由】    妨害風化等
【裁判全文】
臺灣高等法院臺中分院刑事判決              民國九十二年度上訴字第一四○五號
    上  訴  人  台灣台中地方法院檢察署檢察官
    上  訴  人
    即  被  告  庚○○
    上  訴  人
    即  被  告  戊○○
右上訴人等因被告等妨害風化等案件，不服臺灣臺中地方法院中華民國九十二年六月
十三日第一審判決（民國九十二年度訴字第九○六號，起訴案號：臺灣臺中地方法院
檢察署民國九十一年度偵字第一四二四八、二四二七二號，移
度偵字第七四六五號），提起上訴，本院判決如左：
    主      文
原判決關於庚○○、戊○○妨害風化部分及執行刑，均撤銷。
庚○○共同以意圖使女子與他人為性交之行為，而媒介以營利為常業，累犯，處有期
徒刑壹年陸月，併科罰金伍萬元，罰金如易服勞役，以佰元折算壹日。
戊○○共同以意圖使女子與他人為性交之行為，而媒介以營利為常業，處有期徒刑壹
年貳月，併科罰金萬元，如易服勞役以佰元折算壹日。
其他上訴駁回。
戊○○上訴駁回所處之有期徒刑捌月，與撤銷改判所處之刑，應執行有期徒刑壹年捌
月，併科罰金萬元，罰金如易服勞役以佰元折算壹日。
    事      實
一、庚○○曾經犯竊盜罪、妨害風化罪，品行不良，其中於民國八十八年間所犯竊盜
    罪及妨害風化罪部分，經法院判處有期徒刑一年六月確定，自九十年二月一日起
    入監獄服刑，九十一年四月九日假釋出獄交付保護管束，保護管束期間至九十一
    年七月七日期滿而執行完畢，戊○○曾經犯傷害罪、賭博罪、妨害風化罪、恐嚇
    罪，品行也屬不良。詎戊○○、庚○○都不知道悔改，而與一位姓名年籍不詳綽
    號「阿宏」有刑事責任能力之成年男子，共同基於意圖使女子與他人為性交行為
    ，而媒介以營利為常業之犯意聯絡，於九十一年六月七日十九時五十分許，由庚○○在臺中市○○路與建國路口，向正好路經該處之己○○介紹說可代為找小姐
    為性交易，經己○○同意後，即帶己○○至台中市○○路○段五十一之一號王爺
    賓館二○二號房，交給戊○○後離開，戊○○即向己○○表示找小姐為性交易，
每次代價為新臺幣（下同）三千元，談妥後，即由「阿宏」負責叫應召小姐前來
    與己○○為性交，每媒介一次性交易，戊○○可分得三百五十元，戊○○並供庚○○用餐之費用，二人並以之為常業持以維生。嗣因戊○○與「阿宏」於媒介女
    子與己○○為性交易時，曾經代己○○提款沒有全部交付，己○○不甘受損，於
    同年月十一日十七時五十分許，在臺中市○○路與建國路口發現戊○○、庚○○
    二人後，報警處理而查獲。戊○○又與綽號「阿輝」之不詳姓名有刑事責任能力
    之成年男子，承續上開常業之犯意，於九十一年十一月十二日凌晨二時四十五分
    許，與「阿輝」在臺中市台中火車站前共同向丙○○介紹說可代為找小姐為性交
    易，二人一起帶丙○○至臺中市○○○街二三號三樓三○三號房，戊○○與「阿
    輝」向丙○○談妥性交易價格一次三千元後，即叫來應召小姐與丙○○性交，戊○○從中抽取三百五十元營利。因丙○○身上無現金，戊○○即表示可代為提款
    ，丙○○即將提款卡及密碼交予戊○○，請戊○○代為提領三千元。戊○○即於
    同日凌晨三時二分許至臺中商銀提款機提領三千元，提款後因見丙○○之帳戶內
    尚有餘額，竟基於意圖為自己不法所有之犯意，以未經丙○○同意及使銀行提款
    機誤認為係丙○○本人以正確密碼提領現金之不正方法，分別在臺中商銀、土地
    銀行提款機，接續在丙○○帳戶內提領十四萬五千元，得手後，再將提款卡交還
    給丙○○。嗣因丙○○發現帳戶內金錢遭戊○○盜領，於九十一年十一月二十日
    晚上，在臺中市台中火車站前發現戊○○，而報警處理查獲。庚○○又基於上開
    媒介性交以營利之常業之犯意，在九十二年四月二日二十三時許，於臺中市○區
    市○路七五號奇芳賓館七樓七○二室內媒介大陸地區女子黃伶莉與住宿客人丁○○為性交易，價錢為每次三千五百元，由黃伶莉取得二千元，其餘一千五百元由
    庚○○抽取營利，庚○○同時媒介住宿客人甲○○與另一女子為性交易，並囑甲○○至七一五室等候，雙方談妥價錢為每小時三千五百元，因甲○○身上現金不
    足，庚○○表示可代為提款，甲○○乃交付其所有郵局提款卡（卡號00000
    00000000000號）委託庚○○代為提領二千元，並告知提款密碼。嗣
    庚○○於同日二十三時四十五分許，至臺中市○區市○路五九號三信商業銀行自
    動提款機前提領時，以密碼查悉帳戶內有餘額四萬餘元，竟意圖為自己不法之所
    有，接續二次每次各提領二萬元共四萬元，使銀行提款機誤認為係甲○○本人以
    正確密碼提領現金，而以不正方法詐得三萬八千元（詐欺取財部分另案審理）。
    旋因庚○○提款時，形跡可疑，為警盤查而查獲，循線於翌日零時五分許，至奇
    芳賓館七○二室查獲已完成性交易之大陸地區女子黃伶莉，另在七一五室查獲仍
    在等待性交易之甲○○。
二、案經己○○、丙○○、甲○○訴由臺中市警察局第一分局報請台灣台中地方法院
    檢察署檢察官偵查起訴及移送併辦。
    理      由
壹、妨害風化部分，即撤銷改判部分：
  一、訊據被告庚○○、戊○○等，除戊○○辯稱其非以媒介女子性交以營利為常業
      ，提出鴻麒土木包工業員工職務證明書，以實其說外，均不否認右揭事實，核
      與彼等於檢警偵訊時及原審法院審理中之供述情節相符，並有證人己○○、丙○○、甲○○、丁○○、黃伶莉之證述，可資佐證。次查，刑法上所謂之常業
      犯，係指反覆以同種類之行為為目的之社會活動職業性犯罪而言，亦即只須有
      賴某種犯罪為業之意思，而有事實之表現為已足，不以藉該犯罪為唯一生活依
      靠為必要，縱令尚有其他職業，亦無成立常業犯。茲被告二人於被警查獲後
      ，復再媒介女子與人性交以營利，其顯有以此為業之意，故戊○○所辯，非以
      此為業，要屬避就之詞，並無可採。其與庚○○均係常業犯，已甚明確。被告
      等此部分之犯行，已臻明確，犯行堪以認定。
  二、核被告二人所為，係犯刑法第二百三十一條第二項之常業媒介女子與他人為性
      交行為營利罪。被告二人與「阿宏」，及被告戊○○與「阿輝」，就所犯常業
      媒介女子與他人為性交行為營利罪部分，分別有犯意聯絡及行為之分擔，為共
      同正犯。被告庚○○曾經於八十八年間犯竊盜罪及妨害風化罪，經法院判處有
      期徒刑一年六月確定，自九十年二月一日起入監獄服刑，九十一年四月九日假
      釋出獄交付保護管束，保護管束期間至九十一年七月七日期滿而執行完畢，此
      有台灣高等法院被告全國前案紀錄表在卷可稽，其於有期徒刑執行完畢五年以
      內再犯本件有期徒刑以上之罪，為累犯，依刑法第四十七條規定加重其刑。
  三、原審就被告二人所犯妨害風化罪予以論罪科刑，固非無見。惟查，原審事實欄
      認定被告二人媒介應召小姐與己○○性交每小時代價三千元，已與事實不符，
      且乏依據，被告二人亦未如此供述，蓋媒介姓交易之價錢，均以每次為單位計
      價，非以時論價，戊○○及己○○亦於警訊中供稱每次三千元。又被告二人與
      「阿宏」者共同媒介此項色情，共得三千元，如庚○○及戊○○共分得一千五
      百元，則「阿宏」亦分得一千五百元，則應召小姐豈非未獲分文，而實際上，
      應召所得，應召小姐均分得大半，其餘才由媒介者瓜分，且戊○○亦於原審供
      稱其每次媒介所得僅三百五十元（見原審卷第二十八頁），故原審此項認定核
      與事實不符。又庚○○於九十二年四月二日以後所犯，與前者究係基於連續犯
      ，抑常業犯關係，原審事實欄未予明白審認記載亦有違誤。被告等二人上訴意
      旨雖未指摘及此，然原審此部分判決既有未當，自應由本院予以撤銷改判。茲
      審酌被告庚○○、戊○○等二人均素行不良，及其犯罪之動機、目的，及犯罪
      後已坦承犯行等一切情狀，分別科處如主文第二、三項所處之刑，罰金部分，
      並均諭知易服勞役之折算標準。
貳、被告戊○○所犯利用自動付款設備詐欺罪及被訴侵占部分，即上訴駁回部分：
  一、右開詐欺罪部分，經本院審理結果，認第一審判決認事用法及量刑均無不當，
      應予維持，並引用第一審判決之記載之事實、證據及理由（如附件）。
  二、上訴人即被告戊○○在本院未提出其他有利之證據及辯解，其上訴無理由，應
      予駁回。
  三、被告所犯妨害風化罪與所犯詐欺罪，犯意各別，應予分論併罰。二罪所處之刑
      應定執行有期徒刑一年八月，併科罰金三萬元，罰金如易服勞役以三百元折算
      一日。
  四、上開戊○○被訴侵占部分，經本院審理結果認第一審判決被告無罪，並無不當
      ，應予維持，並引用第一審判決書記載之理由（如附件）。
  五、上訴人即公訴人上訴意旨雖請求傳訊警員，查明被告返還告訴人之金錢，於警
      查獲時，是否在其身上。第查，被告已於偵查中供稱，其於警訊筆錄作完後，
      就把錢全部還給己○○，己○○同時亦供述戊○○確有把錢交還，並相信戊○○所說，要予原諒。按戊○○係一皮條客，每次媒介所得僅三百五十元，如非
      無意侵占，身上豈有存枚二萬七千元之理，並予警訊之後交還己○○，且彼二
      人均未言明係在警員面前交錢，故傳訊警員，殊無從究明事實。因而本件上訴
      殊無理由，應予駁回。
據上論斷，應依刑事訴訟法第三百六十九條第一項前段、第三百六十八條、第三百七
十三條、第三百六十四條、第二百九十九條第一項前段，刑法第二十八條、第二百三
十一條第二項、第四十七條、第四十二條第二項、第五十一條第五款、罰金罰鍰提高
標準條例第一條前段、第二條，判決如主文。
本案經檢察官乙○○到庭執行職務。
中      華      民      國      九十二     年     九      月    十六    日
                                臺灣高等法院臺中分院刑事第七庭
                                      審判長法  官  林  榮  龍
                                            法  官  謝  說  容
                                            法  官  黃  日  隆
右正本證明與原本無異。
妨害風化罪得上訴，其他不得上訴。
如不服本判決應於收受送達後十日內向本院提出上訴書狀，其未敘述上訴之理由者並
得於提起上訴後十日內向本院補提理由書（均須按他造當事人之人數附繕本）。
                                            書記官  陳  三  軫
中      華      民      國      九十二     年     九      月    十七    日
                                                                        Ｒ
臺灣臺中地方法院刑事判決                          九十二年度訴字第九六號
    公  訴  人台灣台中地方法院檢察署檢察官
    被      告  庚○○  男  四十七歲（民國○○○年○月○○日生）
                        住台中市○區○○○路十之一號二樓
                        身分證統一編號：Ｚ000000000號
    被      告  戊○○  男  五十二歲（民國○○年○月○日生）
                        住南投縣魚池鄉○○里○里路二九號
                        身分證統一編號：Ｍ一一三八八四八號
右列被告因妨害風化等案件，經檢察官提起公訴（九十一年度偵字第一四二四八號、
九十一年度偵字第二四二七二號）及移送併辦（九十二年度偵字第七四六五號），本
院判決如左：
    主  文
庚○○共同以意圖使女子與他人為性交之行為，而媒介以營利為常業，累犯，處有期
徒刑貳年，併科罰金壹拾伍萬元，罰金如易服勞役，以罰金總額與陸個月之日數比例
折算。
戊○○共同以意圖使女子與他人為性交之行為，而媒介以營利為常業，處有期徒刑壹
年陸月，併科罰金壹拾貳萬元，罰金如易服勞役，以罰金總額與陸個月之日數比例折
算。又共同以不正方法由自動付款設備取得他人之物，處有期徒刑捌月。應執行有期
徒刑貳年，併科罰金壹拾貳萬元，罰金如易服勞役，以罰金總額與陸個月之日數比例
折算。
戊○○被訴侵占部分，無罪。
    事  實
一、庚○○曾經犯竊盜罪、妨害風化罪，品行不良，其中於民國八十八年間所犯竊盜
    罪及妨害風化罪部分，經法院判處有期徒刑一年六月確定，自九十年二月一日起
    入監獄服刑，九十一年四月九日假釋出獄交付保護管束，保護管束期間至九十一
    年七月七日期滿而執行完畢，戊○○曾經犯傷害罪、賭博罪、妨害風化罪、恐嚇
    罪，品行也屬不良。詎戊○○、庚○○都不知道悔改，而與一位姓名年籍不詳綽
    號「阿宏」有刑事責任能力之成年男子，組成一媒介色情行業之集團，共同基於
    意圖使女子與他人為性交行為，而媒介以營利為常業之犯意聯絡，於九十一年六
    月七日十九時五十分許，由庚○○在臺中市○○路與建國路口，向正好路經該處
    之己○○介紹說可代為找小姐為性交易，經己○○同意後，即帶己○○至台中市
    ○○路○段五十一之一號王爺賓館二○二號房，交給戊○○後離開，戊○○即向
    己○○表示找小姐為性交易，每小時代價為新臺幣（下同）三千元，談妥後，即
    由「阿宏」負責叫應召小姐前來與己○○為性交，每媒介一次性交易，庚○○及
    戊○○可共同分得一千五百元，二人並以之為常業以營生。嗣因戊○○與「阿宏
    」於媒介女子與己○○為性交易時，曾經代己○○提款沒有全部交付，己○○不
    甘受損，於同年月十一日十七時五十分許，在臺中市○○路與建國路口發現戊○○、庚○○二人後，報警處理而查獲。戊○○又與綽號「阿輝」之不詳姓名有刑
    事責任能力之成年男子組成另一媒介色情行業之集團，並承續上開常業之犯意，
    於九十一年十一月十二日凌晨二時四十五分許，與「阿輝」在臺中市台中火車站
    前共同向丙○○介紹說可代為找小姐為性交易，二人一起帶丙○○至臺中市○○○街二三號三樓三○三號房，戊○○與「阿輝」向丙○○談妥性交易價格一次三
    千元後，即叫來應召小姐與丙○○性交，戊○○從中抽取三百五十元營利。因丙○○身上無現金，戊○○即表示可代為提款，丙○○即將提款卡及密碼交予戊○○，請戊○○代為提領三千元。戊○○即於同日凌晨三時二分許至臺中商銀提款
    機提領三千元，提款後因見丙○○之帳戶內尚有餘額，竟基於意圖為自己不法所
    有之犯意，以未經丙○○同意及使銀行提款機誤認為係丙○○本人以正確密碼提
    領現金之不正方法，分別在臺中商銀、土地銀行提款機，接續在丙○○帳戶內提
領十四萬五千元，得手後，再將提款卡交還給丙○○。嗣因丙○○發現帳戶內金
    錢遭戊○○盜領，於九十一年十一月二十日晚上，在臺中市台中火車站前發現戊○○，而報警處理查獲。庚○○又於九十二年四月二日二十三時許，在臺中市○
    區市○路七五號奇芳賓館七樓七０二室內媒介大陸地區女子黃伶莉與住宿客人丁○○為性交易，價錢為每小時三千五百元，由黃伶莉取得二千元，其餘一千五百
    元由庚○○抽取營利，庚○○同時媒介住宿客人甲○○與另一女子為性交易，並
    囑甲○○至七一五室等候，雙方談妥價錢為每小時三千元，因甲○○身上現金不
    足，庚○○表示可代為提款，甲○○乃交付其所有郵局提款卡（卡號00000
    00000000000號）委託庚○○代為提領二千元，並告知提款密碼。嗣
    庚○○於同日二十三時四十五分許，至臺中市○區市○路五九號三信商業銀行自
    動提款機前提領時，以密碼查悉帳戶內有餘額四萬餘元，竟意圖為自己不法之所
    有，接續二次每次各提領二萬元共四萬元，使銀行提款機誤認為係甲○○本人以
    正確密碼提領現金，而以不正方法詐得三萬八千元（詐欺取財部分另案審理）。
    旋因庚○○提款時，形跡可疑，為警盤查而查獲，循線於翌日零時五分許，至奇
    芳賓館七０二室查獲已完成性交易之大陸地區女子黃伶莉，另在七一五室查獲仍
    在等待性交易之甲○○。
二、案經己○○、丙○○、甲○○訴由臺中市警察局第一分局報請台灣台中地方法院
    檢察署檢察官偵查起訴及移送併辦。
    理      由
一、被告戊○○雖然坦承從銀行自動付款設備詐欺取得告訴人丙○○所有之十四萬五
    千元之事實，然否認有意圖使女子與他人為性交，而媒介以營利為常業之犯行，
    辯解稱因為早上的工作賺不到多少錢，所以晚間有空的時候兼差拉客，而拉客之
    內容係介紹女子與男客在旅社、賓館一起看Ａ片，三個小時價錢三千元，如果男
    客要與女子為性交易，是由男客自己與女子談，與其無關，而且陪同看Ａ片之女
    子也不是其所介紹，都是由「阿宏」或「阿輝」叫來，其僅分別介紹己○○、丙○○二人到賓館與女子看Ａ片收取三百五十元之介紹費而已。至於被告庚○○則
    坦承媒介丁○○及甲○○與女子為性交易並收取費用之事實，惟否認有與被告戊○○及「阿宏」共同媒介己○○與女子為性交易之犯行，辯解稱其與戊○○認識
    ，當天晚上去找戊○○聊天，臨時幫戊○○拉客而已，而其拉到己○○之後，將
    己○○帶到賓館交給戊○○之後隨即離開，並沒有收取任何費用，不知道己○○
    後來是否有與女子為性交易。經查被告二人就上開犯罪事實自白部分，核與告訴
    人己○○、丙○○、甲○○及證人丁○○、黃伶莉於偵查中所訴之情節相符，並
    有告訴人己○○、丙○○之提款明細查詢表、警員職務報告、現場照片及銀行翻
    拍被告戊○○詐領告訴人丙○○銀行存款錄影之照片等在卷可參，是被告等自白
    應為真實，可採為證據。被告戊○○雖然以前詞為辯解，然查被告戊○○於警訊
    中供述其媒介己○○性交易之過程，為當天其與庚○○及「阿宏」在成功路與建
    國路口附近碰到己○○，庚○○與己○○談妥之後，就帶己○○到王爺賓館，其
    隨即跟「阿宏」示意準備帶小姐至王爺賓館性交易，到賓館房間之後，其上樓跟
    己○○談妥一次性交易之代價為三千元，隨後其到樓下等「阿宏」帶小姐過來賓
    館，其再把小姐帶到房間給己○○看，己○○表示滿意而與該位小姐為性交易，
    媒介性交易所得與「阿宏」對分，一人分一千五百元，其另請庚○○吃飯（九十
    一年六月十一日警訊筆錄），而被告庚○○於警訊中則供稱係其帶己○○到賓館
    ，由其向服務生表示要開房間並拿取鑰匙而後帶領己○○到房間，並由被告戊○○聯絡應召小姐（九十一年六月十一日警訊筆錄），參以此情，足以認定被告戊○○、庚○○係與「阿宏」共同組成媒介色情行業之集團，媒介女子與他人為性
    交易以營利。又，丙○○於檢察官偵查中供稱當天在火車站前遇到被告戊○○，
    戊○○介紹說有女子陪同看電影，只要三百元，並把丙○○拉到旁邊給另外一個
    人（指「阿輝」），二人一起將丙○○帶到仙旅飯店，在飯店說要幫丙○○叫一
    位小姐陪睡覺提供性交服務，而被告戊○○於檢察官偵查中也坦承確實有媒介女
    子與丙○○為性交易，分得三百五十元（九十一年十二月二十六日檢察官訊問筆
    錄），參以此情，也足以認定被告戊○○係另外與「阿輝」共同組成媒介色情行
    業之集團，媒介女子與他人為性交易以營利。被告戊○○之辯解，乃屬推諉卸責
    之詞，不足以採信。再查，被告庚○○確實係與被告戊○○及「阿宏」共同組成
    媒介色情行業之集團，已經說明如前，其所為辯解也屬推諉卸責之詞，同樣不足
    以採信。綜合上述，本件事證已經明確，被告二人犯行均堪認定。
二、按刑法上所謂常業犯，係指反覆以同種類之行為目的之社會活動職業性犯罪而言
  ，亦即只須有賴某種犯罪為業之意思，而有事實之表現為已足，不以藉該犯罪為
    唯一生活依靠為必要，縱令尚有其他職業，亦無礙成立常業犯。查被告二人與「
    阿宏」組成媒介色情行業之集團，媒介女子與他人為性交易以營利，被告戊○○
    另外與「阿輝」共同組成媒介色情行業之集團，媒介女子與他人為性交易以營利
    ，長期在台中市區拉客，自係以之為常業。是核被告二人所為，均犯刑法第二百
    三十一條第二項之常業媒介女子與他人為性交行為營利罪。被告戊○○另犯刑法
    第三百三十九條之二第一項之利用自動付款設備詐欺罪。被告二人與「阿宏」，
    及被告戊○○與「阿輝」，就所犯常業媒介女子與他人為性交行為營利罪部分，
    分別有犯意聯絡及行為之分擔，為共同正犯。被告戊○○所犯上開二罪，犯意個
    別，罪名不同，應予分論併罰。被告庚○○曾經於八十八年間犯竊盜罪及妨害風
    化罪，經法院判處有期徒刑一年六月確定，自九十年二月一日起入監獄服刑，九
    十一年四月九日假釋出獄交付保護管束，保護管束期間至九十一年七月七日期滿
    而執行完畢，此有台灣高等法院被告全國前案紀錄表在卷可稽，其於有期徒刑執
    行完畢五年以內再犯本件有期徒刑以上之罪，為累犯，依刑法第四十七條規定加
    重其刑。被告戊○○曾經犯傷害罪、賭博罪、妨害風化罪、恐嚇罪，被告庚○○
    曾經犯竊盜罪及妨害風化罪，此有上開紀錄表可參，其等品行都屬不良，均應從
    重量刑。爰審酌被告二人犯罪之動機、目的、手段、所生之危害及其品行、智識
    程度與犯罪後之態度等一切情狀，就被告戊○○所犯以意圖使女子與他人為性交
    之行為，而媒介以營利為常業罪部分，處有期徒刑壹年陸月，併科罰金壹拾貳萬
    元，罰金如易服勞役，以罰金總額與陸個月之日數比例折算，就所犯以不正方法
    由自動付款設備取得他人之物罪部分，處有期徒刑捌月，並定應執行刑為有期徒
    刑貳年，併科罰金壹拾貳萬元，罰金如易服勞役，以罰金總額與陸個月之日數比
    例折算。就被告庚○○所犯以意圖使女子與他人為性交之行為，而媒介以營利為
    常業罪部分，處有期徒刑貳年，併科罰金壹拾伍萬元，罰金如易服勞役，以罰金
    總額與陸個月之日數比例折算。
三、公訴意旨另以被告戊○○於媒介己○○為性交易時，己○○表示身上沒有錢而將
    其提款卡及密碼交予戊○○，請戊○○代為提領三萬一千元，詎戊○○與「阿宏
    」竟基意圖為自己不法所有之共同犯意絡，由「阿宏」將己○○帳戶中之三萬一
    千元提領出後，由戊○○將其中四千元及提款卡轉交給己○○，其餘二萬七千元
    ，戊○○與「阿宏」則易持有為所有，將之侵占入己，戊○○分得一萬三千元，
    其餘一萬四千元則由「阿宏」分得，因此認為被告戊○○另犯刑法第三百三十五
    條第一項之侵占罪。
四、被告戊○○否認此部份之犯行，辯解稱代己○○提領三萬一千元部分，是其叫「
    阿宏」去提領，提領回來之後「阿宏」交其四千元及一張明細表，其將己○○性
    交易之費用三千元扣下之後，把剩下之一千元及明細表與提款卡交給己○○，其
    當時不知道「阿宏」將多出之二萬七千元拿走，己○○質問其餘二萬七千元在何
    處時，其方知被「阿宏」拿走，所以趕快離開去找「阿宏」，直到晚上十一點多
    才在建國市場附近找到，「阿宏」說要分其一萬三千元，但其認為己○○會回來
    拿錢，所以叫「阿宏」將二萬七千元全部交出，並隨身攜帶，以備己○○前來索
    回，而九十一年六月十一日在警局做完筆錄，其就當場將該筆金錢交還己○○。
    經查己○○於九十一六月十一日十七時五十分許，在臺中市○○路與建國路口發
    現戊○○後報警處理，經警帶回派出所訊問時，戊○○確實當場將該二萬七千元
    交還己○○，此業據己○○於檢察官訊問時供明無訛，且己○○供稱其在賓館質
    問其餘之二萬七千元在哪裡時，戊○○說是請朋友代領，並隨即離開去找他朋友
    ，參此，本院認為被告戊○○上開辯解乃為真實可信，否則其不會隨身攜帶該二
    萬七千元準備交還己○○。此部份本院查無確切之證據可資證明被告戊○○有侵
    占犯行，應諭知無罪之判決。
五、據上論斷，應依刑事訴訟法第二百九十九條第一項前段、第三百零一條第一項，
    刑法第二十八條、第二百三十一條第二項、第三百三十九條之二第一項、第四十
    七條、第四十二條第三項、第五十一條第五款，判決如主文。
中      華      民      國      九十二    年    六      月    十三   日
                                      法  官  李  添  興
右正本證明與原本無異。
如不服本判決，應於判決送達後十日內向本院提出上訴狀，上訴於臺灣高等法院臺中
分院( 須附繕本 )。
                                      書記官
中    華    民    國      九十二      年       六      月     十三    日


司法院資訊處製作；財團法人民間司法改革基金會備份。
